José Manuel Martínez González

29/06/1972

C/Puentedey, № 25, Portal D, 3ºA CP 28051 / Madrid

637126141 JMMARAUZ5@gmail. com

Consultor informático

Analista Funcional en la empresa **BBVA-IT Spain**. Experiencia en coordinación, de equipos de trabajo, análisis y desarrollo de proyectos. Realización y supervisión de pruebas e implantación de proyectos en entornos productivos. Desde 1997 asignado a diversos proyectos para el sector de la banca (Banco Santander, Banif, BBVA) y telecomunicaciones (Telefónica Movistar)

Experiencia profesional

2018-Hoy Analista funcional equipo mantenimiento en el área de

catalogo y condiciones, tablas generales, infraestructura de contratos y liquidaciones en BBVA.

Role: Mantenimiento de las aplicaciones Online y batch, todo

ello bajo COBOL CICS DB2 y arquitectura APX de BBVA. Función: Seguimiento del evolutivo en producción, verificar su

correcto funcionamiento. Análisis de posibles incidencias

y solución de las mismas.

2017-2018 Analista funcional departamento infraestructura en BBVA.

Role: Realización de nuevos desarrollos en el departamento de infraestructura de BBVA en las distintas aplicaciones implicadas en el área, tanto en desarrollos Online con la construcción y modificación de transacciones, así como, procesos batch, todo ello bajo arquitectura APX de BBVA.

Función: Toma de requerimientos, análisis, diseño, construcción y pruebas de los nuevos evolutivos. Puesta en producción de los mismos

Seguimiento del evolutivo en producción, verificar su correcto funcionamiento. Análisis de posibles incidencias y solución de las mismas.

2012-2017 Analista funcional departamento de riesgos en BBVA.

Role: Responsable técnico de los nuevos desarrollos en el área de riesgos, en el aplicativo de Cobranzas (Herramienta diseñada para la estrategia de comunicación con el cliente para informarle de la deuda contraída con el banco)

Función: Responsable migración banca Caixa Catalunya a BBVA en el área de riesgos Cobranzas.

Responsable migración banca Unnim a BBVA en el área de riesgos Cobranzas.

Responsable en los nuevos desarrollos solicitados por el área usuaria (toma de requisitos, diseño, análisis, construcción, pruebas y puesta en producción).

José Manuel Martínez González

29/06/1972

C/Puentedey, № 25, Portal D, 3ºA CP 28051 / Madrid

637126141 JMMARAUZ5@gmail.com

2001-2012 Analista funcional departamento de certificación y pruebas de Telefónica de España

Role:

Análisis, desarrollo, pruebas y puesta en producción del nuevo desarrollo para el nuevo facturador de telefónica de España FAST (Facturación avanzada en sistemas de telecomunicación).

Función: De 2007 a 2012 Departamento de Certificación y pruebas

Responsable de las pruebas unitarias y funcionales de los procesos de facturación de telefónica de España.

Implantador del software en producción de los nuevos desarrollos de facturación.

Ejecutor cambios en los modelos de datos DB2 en el modelo de facturación.

Comunicación con el área usuaria para verificar resultados de pruebas de los nuevos desarrollos solicitados.

Función: De 2001 a 2007 Departamento de facturación (desarrollo)

Analista en los nuevos desarrollo para el nuevo facturador de telefónica de España FAST (Facturación avanzada en sistemas de telecomunicación). Diseño, análisis, construcción y pruebas llevadas a cabo tanto por mí, como por el equipo.

1999-2001 Analista programador Banif (Banca privada antiguo central hispano).departamento de comunicación escrita

Role: Responsable técnico de los nuevos desarrollos en el área. Supervisión de un equipo bajo mi mando.

Control y seguimiento de nuevos proyectos, toma de requerimientos, análisis, desarrollo, pruebas y puesta en producción de los mismos.

Función: Nuevos desarrollos solicitados por el área usuaria.

Análisis, desarrollo, ejecución y supervisión efecto año 2000 sobre nuestro aplicativo.

Mantenimiento de la aplicación

1997-1999 Analista programador Banco Santander en el departamento de teleproceso y medios de pago.

Role: Analista nuevos desarrollos en el área. Supervisión equipo de trabajo a mi cargo.

Desarrollo programación.

Función: programación en el área de teleproceso del código nuevo y modificado.

Análisis, diseño, construcción, pruebas y puesta en producción, de la solución cambio a moneda EURO, en el departamento medios de pago en la parte de emisión renovación de tarjetas

Supervisión equipo de trabajo a mi cargo.

Conocimientos informáticos

LENGUAJES

Java

Cobol

SQL

Unix

JCL

Contrl-M

PL-SQL

Emsamblador

DBMS

DB2

Oracle

MongoDB

José Manuel Martínez González

29/06/1972

C/Puentedey, № 25, Portal D, 3ºA CP 28051 / Madrid

637126141 JMMARAUZ5@gmail. com

SISTEMAS OPERATIVOS

UNIX

Windows

MVS

Linux

HERRAMIENTAS DE HACKING

Kali Linux

Nessus

Nmap

Metasploit

Wifilax

SQLMAP

Wireshark

ZAP

Powershell

HERRAMIENTAS Y UTILIDADES

MS-Access

MS-Excel

MS-Project

 $\mathsf{MS}\text{-}\mathsf{Word}$

Némesis

Remedy

Formación

Certificaciones:

Nombre Instituto/Empresa
Curso Profesional de Hacking Ético Security Sentinel
Curso Profesional de Hacking Experto Security Sentinel

Cursos de Formación:

Nombre Instituto
Formador de formadores Accenture

Coordinador de equipos de trabajo Accenture

Análisis y resolución de problemas en Accenture

equipos de trabajo

José Manuel

Martínez

González

29/06/1972

C/Puentedey, № 25, Portal D, 3ºA

CP 28051 / Madrid

637126141 JMMARAUZ5@gmail.

com

Curso de JCL Accenture

Curso PL-SQL IBM

Diseño y análisis de base de datos IBM

Rendimiento de sentencias DB2 IBM

Arquitectura Banco Santander Banco Santander

Lenguaje Ensambler Accenture

1990-1995 Lcdo. En CC. Biológicas

U. Complutense de Madrid.

Idioma inglés: Nivel medio